【裁判字號】    97,抗,1497
【裁判日期】    970916
【裁判案由】    塗銷不動產所有權移轉登記等
【裁判全文】
臺灣高等法院民事庭裁定                  97年度抗字第1497號
抗  告  人    甲○○
上列抗告人因與相對人丙○○、乙○○間塗銷不動產所有權移轉
登記等事件，對於中華民國97年8月1日臺灣臺北地方法院96年度
重訴字第184號裁定提起抗告，本院裁定如下：
    主  文
抗告駁回。
抗告訴訟費用新台幣壹仟元由抗告人負擔。
    理  由
一、按訴訟標的之價額，由法院核定；核定訴訟標的之價額，以
    起訴時之交易價額為準；無交易價額者，以原告就訴訟標的
    所有之利益為準；又以一訴主張數項標的者，其價額合併計
    算之，民事訴訟法第77條之1第1項、第2項及第77條之2第1
    項前段分別定有明文。
二、原裁定以：抗告人就原法院96年度重訴字第184號判決 (下
    稱原判決)提起上訴，經核其訴訟標的金額及價額為新台幣
    (下同)2,503 萬1,408元，應徵第二審裁判費34萬8,528元，
    未據抗告人繳納，茲限抗告人於收受裁定後5日內如數繳納
    ，逾期則駁回其上訴等情。
三、抗告意旨略以：涉訟不動產 (即指原判決主文第1項所示土
    地及建物，下稱系爭不動產)之買賣價金及辦理過戶相關費
    用僅為1,200萬元，故伊之上訴利益應以1,200萬元計算，所
    應繳納之第二審裁判費應為17萬6,400元，詎原法院竟將原
    判決主文第1項、及第2項所命給付，重覆計算其價額，命伊
    應繳納第二審裁判費34萬8,528元，顯屬錯誤云云。
四、經查，原判決主文第1項係命抗告人應將系爭不動產於民國
    (下同)95 年7月28日在台北市松山地政事務所為之所有權移
    轉登記塗銷，其訴訟標的為民法第767條規定之所有物返還
    請求權；而主文第2項係命抗告人與原審共同被告巨天強連
    帶給付相對人丙○○1,200萬元本息，其訴訟標的則為民法
    第185條規定之共同侵權行為損害賠償請求權 (見原判決第
    11 頁)，兩者訴訟標的顯非同一，且不具有民事訴訟法第77
    條之2第2項所定之附帶請求關係。是抗告人既對原判決所命
    上開給付全部提起上訴，依上開規定，自應合併計算其訴訟
    標的之金額及價額。原法院就原判決主文第1項所示訴訟標
    的之價額核定為1,303萬1,408元 (其計算式為：原判決核定
    訴訟標的總額2,503萬1,408元－原判決主文第2項所示訴訟
    標的之金額1,200萬元＝1,303萬1,408元)，固未敘明其核定
    標準，惟經本院調取原法院96年度重訴字第184號兩造間塗
    銷不動產所有權移轉登記等事件卷宗查明，原法院曾以系爭
    不動產甫於95年6月19日經原執行法院拍定價格1,303萬
    1,408元為核定標準，因核定原判決主文第1項所示訴訟標的
    之價額為1,303萬1,408元，並命相對人丙○○繳納第一審裁
    判費 (見該事件卷14、15、24頁)，未據聲明不服 (見該事
    件卷27頁)，是原法院仍核定原判決主文第1項所示訴訟標的
    之價額為1,303萬1,408元，並命抗告人繳納第二審裁判費，
    即無不合。從而，抗告人執前詞指摘原裁定不當，聲明廢棄
    ，為無理由。
三、據上論結，本件抗告為無理由，依民事訴訟法第495條之1第
    1項、第449條第1項、第95條、第78條，裁定如主文。
中    華    民    國    97    年    9    月     16    日
                    民事第六庭
                        審判長法  官  林鄉誠
                              法  官  梁玉芬
                              法  官  許紋華
正本係照原本作成。
本裁定除以適用法規顯有錯誤為理由，並經本院許可外，不得再
抗告。如提起再抗告，應於收受後10日內委任律師為訴訟代理人
向本院提出再抗告狀。並繳納再抗告費新台幣1000元。
中    華    民    國    97    年    9    月     17    日
                              書記官  潘大鵬


司法院資訊處製作；財團法人民間司法改革基金會備份。
